臺灣士林地方法院刑事判決　　　　　　　96年度易字第1793號
公　訴　人　臺灣士林地方法院檢察署檢察官
被　　　告　丙○○
上列被告因竊盜案件，經檢察官提起公訴（96年度偵字第10213
號），被告於準備程序中就被訴事實為有罪之陳述，本院裁定改
依簡式審判程序審理，並判決如下：
    主  文
丙○○竊盜，累犯，處有期徒刑伍月；又竊盜，累犯，處有期徒
刑伍月；又竊盜，累犯，處有期徒刑陸月；應執行有期徒刑壹年
貳月。
    事  實
一、丙○○曾有多次竊盜前科，民國91年間，其因竊盜案件，經
    臺灣臺中地方法院判處有期徒刑1 年2 月，刑前強制工作3
    年確定，又於93年間，因竊盜案件，為臺灣臺東地方法院判
    處有期徒刑4 月確定，2 案之徒刑接續執行，於96年3 月29
    日假釋出監，而於96年4 月27日縮刑期滿執行完畢，仍不知
    悔改，竟意圖為自己不法所有，先於96年7 月23日零時許，
    在臺北市大同區○○○路265 號7 樓「公司會館三溫暖」，
    趁客人乙○○熟睡之際，取其鑰匙開啟乙○○所使用之置物
    櫃，竊取其所有置放於櫃內之諾基亞牌N73 型行動電話1 支
    、SEIKO 牌手錶1 支，現金新臺幣（下同）18,000元得手，
    現金已花用完盡，行動電話則自行攜帶；又於同年8 月3 日
    凌晨4 時30分許，在上開「公司會館三溫暖」，趁客人甲○○熟睡之際，取其鑰匙開啟甲○○所使用之置物櫃，竊取其
    所有置放於櫃內皮包內之國民身分證、健保卡、機車駕駛執
    照、中國石油會員卡、中華電信IC電話卡、護身卡、臺北市
    悠遊卡各1 張及三溫暖浴卷26張等物品得手，藏放於丙○○
    之皮夾內；再於同年8 月16日凌晨3 時許，在上開「公司會
    館三溫暖」，趁客人丁○○熟睡之際，取其鑰匙開啟丁○○
    所使用之置物櫃，竊取其所有置放於櫃內皮包（內有國民身
    分證、健保卡、匯豐銀行信用卡及臺北富邦銀行信用卡各1
    張）得手，正攜至廁所查看之際，為服務人員沈嘉華發現，
    報警當場逮捕。
二、案經臺北市政府警察局大同分局報告臺灣士林地方法院檢察
    署檢察官偵查起訴。
    理  由
一、上開犯罪事實，業據被告丙○○於本院審理時坦承不諱，核
    與證人即被害人乙○○、甲○○、丁○○及證人即服務人員
    沈嘉華於警詢中證述相符，並有贓物認領保管單3 紙及贓物
    照片5 張附卷可憑，應甚明確，而堪認定。雖被告曾於本院
    審理中辯稱：起訴書所載96年8 月3 日失竊之三溫暖浴卷26
    張為伊所有，而非被害人所失竊云云。然查，被告於本院審
    理中言詞辯論時並未再有所辯解，且其於警詢中已供承此部
    分物品為其所竊，核與被害人甲○○上開證述相符，是被告
    此部分所辯，尚非可採。從而，本件事證明確，被告犯行洵
    堪認定，應依法論科。
二、核被告上開3 次所為，均係犯刑法第320 條第1 項之竊盜既
    遂罪。起訴書雖敘明被告於96年8 月16日凌晨3 時許行竊丁○○所有財物部分，構成同條第3 項、第1 項竊盜未遂罪，
    然公訴人於本院審理中已變更適用法條為竊盜既遂罪，自無
    庸再予變更起訴法條。又被告所犯上開3 罪，犯意個別，應
    分論併罰。再被告有如事實欄所載前科執行情形，此有臺灣
    高等法院被告前案紀錄表在卷可稽，其於前案有期徒執行完
    畢後，5 年之內故意再犯本件有期徒刑以上之罪，為累犯，
    應各依刑法第47條第1 項規定加重其刑。爰審酌被告曾有多
    次竊盜前科，經多次判刑執行及強制工作後，仍未改善，復
    貪圖他人之財物而擅自竊取，造成他人財產之損失，其犯後
    坦承犯行，犯後態度尚稱良好等一切情狀，分別量處如主文
    所示之刑，並定其應執行之刑。
據上論斷，依刑事訴訟法第273 條之1 第1 項、第299 條第1 項
前段，刑法第320 條第1 項、第47條第1 項、第51條第5 款，刑
法施行法第1 條之1 第1 項、第2 項前段，判決如主文。
本案經檢察官徐名駒到庭執行職務。
中　　華　　民　　國　　96　　年　　10 　月　　30　　日
　　　　　　　　　刑事第一庭法　官  雷雯華
以上正本證明與原本無異。
如不服本判決，應於收受送達後10日內向本院提出上訴書狀，其
未敘述上訴之理由者並得於提起上訴後20日內向本院補提理由書
（均須按他造當事人之人數附繕本）。
                            書記官  陳如玲
中　　華　　民　　國　　96　　年　　10　　月　　30　　日
附錄本案論罪科刑法條之依據:
刑法第320條
意圖為自己或第三人不法之所有，而竊取他人之動產者，為竊盜
罪，處 5 年以下有期徒刑、拘役或 5 百元以下罰金。
意圖為自己或第三人不法之利益，而竊佔他人之不動產者，依前
項之規定處斷。
前二項之未遂犯罰之。
